臺灣高雄地方法院刑事判決　　　　　　　　　　　　九十三年度易字第一三三一號
　　公　訴　人　臺灣高雄地方法院檢察署檢察官
　　被　　　告　丁○○　　男　.
　　　　　　（原名黃明福）
　　選任辯護人　李錦臺　　律師
　　　　　　　　戊○○
　　　　　　　　丙○○　　男　.
右列被告因恐嚇案件，經檢察官提起公訴（九十三年度偵字第一三四六五號），本院
判決如左：
    主  文
丁○○、戊○○、丙○○共同意圖為自己不法之所有，以恐嚇使人將本人之物交付，
均累犯，丁○○、戊○○各處有期徒刑壹年，丙○○處有期徒刑柒月。
    事  實
一、丁○○曾因強制及妨害自由案件，經本院於民國九十年六月二十九日以九十年度
    訴字第二六五號刑事判決分別判處有期徒刑四月、五月，應執行有期徒刑八月，
    嗣告確定，於九十年九月十四日執行完畢；戊○○曾因強制及妨害自由案件，經
    本院於九十年六月二十九日以九十年度訴字第二五六號刑事判決分別判處有期徒
    刑六月、六月，應執行有期徒刑十月，嗣告確定，於九十年九月十四日執行完畢
    ；丙○○曾因非法吸用及販賣化學合成麻醉藥品，違反麻醉藥品管理條例案件，
    經本院於八十六年四月十七日以八十六年度訴字第八二一號刑事判決判處有期徒
    刑五月、五年四月，應執行有期徒刑五年六月，於八十六年五月十五日確定，於
    九十一年九月二十五日縮刑期滿執行完畢。
二、丁○○、戊○○係夫妻，二人於高雄市三民區○○○路一六九號開設「擴濟堂徵
    信人力服務中心（下稱擴濟堂）」，從事債務催討業務，二人並於同一處所一樓
    開設「文衡聖帝宮」，而丙○○則受戊○○之聘僱，從事「擴濟堂」之債務催討
    業務，及「文衡聖帝宮」之打掃工作。丁○○、戊○○於九十三年二月十四日，
    經由丙○○之招攬，以新臺幣（下同）三萬元之代價，受甲○○之委託，代為催
    討江厚福積欠甲○○之二十萬元債務，三人明知江厚福之友人己○○雖曾幫忙江
    厚福搬家，但未積欠甲○○債務，竟與真實姓名年籍不詳之成年人士三、四名，
    共同意圖為自己不法之所有，基於恐嚇取財之犯意聯絡，先於九十三年二月十四
    日後之某日，推由戊○○、丙○○、不知情之甲○○及真實姓名年籍不詳之成年
    事，要求己○○前往「擴濟堂」，戊○○並揚言對於己○○提出告訴，嗣於同年
    三月初某日，己○○前往前揭處所一樓，戊○○乃以己○○幫忙江厚福搬家，欲
    對其提出竊盜告訴為由，要求其賠償，並於與丙○○、真實姓名年籍不詳之成年
    人士討論後，要求己○○交付三萬元，作為賠償，丁○○則在旁觀看，己○○因
    不能告知江厚福所在之處所，且因隻身前往，無法離去，乃心生畏懼，而同意賠
    償，後由不知情之甲○○駕駛車牌號碼不詳之車輛，搭載己○○、丙○○前往小
    港郵局提領現款，己○○於提款後，即將三萬元交付丙○○，再由甲○○載送己○○、丙○○返回「擴濟堂」，由丙○○將三萬元交予丁○○收受，共同以此恐
    嚇之方法，使己○○心生畏懼，而交付三萬元。再隔一日，被告戊○○復要求己○○前往「擴濟堂」，待己○○到達前揭處所一樓後，現場有戊○○、丙○○及
    真實姓名年籍不詳之三、四年成年人士在場，戊○○要求己○○簽發本票，並向
    己○○恐嚇稱：「如果你不簽，少年不會讓你回去，丙○○會抓狂（臺語）」等
    語，丙○○亦向己○○恐嚇稱：「簽了，就可以回去」等語，並毆打己○○胸部
    一拳，使己○○心生畏懼，而簽發面額三萬元之本票五張、面額五萬元之本票一
    張交予戊○○，共同接續以恐嚇之方法，使己○○心生畏懼，而交付上開本票，
    嗣戊○○則將江厚福所簽發面額二十萬元之本票一紙，交予己○○。其後，丁○○復於己○○前往「擴濟堂」時，向己○○陳稱其等係欲找尋江厚福，欲知悉江
    厚福住於何處，若伊告知，即不為難伊，繼續讓伊工作，若江厚福撥打電話予伊
    ，應與其等聯絡等語。後因己○○報警處理，經警於九十三年四月二十二日十六
    時二十五分許，在前揭處所查獲。
二、案經己○○訴由高雄市政府警察局移送臺灣高雄地方法院檢察署檢察官偵查起訴
    。
    理  由
壹、程序方面：
  一、按刑事訴訟法關於證人之訊問，採具結制度，其用意在擔保證言之真實性及憑
      信性，並提高證人之責任心及警戒心，使為誠實之陳述，是具結乃證言真實性
      之程序擔保，故刑事訴訟法第一百五十八條之三明定：「證人、鑑定人依法應
      具結而未具結者，其證言或鑑定意見，不得作為證據」。查告訴人己○○為被
      告三人以外之第三人，證人即被告戊○○、丙○○個人對於其他共同被告之案
      件而言，亦為被告以外之第三人，本質上均屬於證人，然檢察官於偵查中訊問
      證人即告訴人，及針對其他共同被告之案件，訊問證人即被告戊○○、丙○○
      （被告丁○○於偵查中傳喚未到）時，均未命其具結，且依法亦無不得命其等
      具結之原因，揆諸前揭說明，證人即告訴人於偵查中向檢察官所為之證言，及
      證人即被告戊○○、丙○○對於其他共同被告之案件，於偵查中所為之證言，
      均無證據能力，不得作為證據。
  二、次按，被告以外之人於審判外之言詞或書面陳述，除法律有規定者外，不得作
      為證據；被告以外之人，於偵查中向檢察官所為之陳述，除顯有不可信之情況
      外，得為證據；被告以外之人於檢察事務官、司法警察官或司法警察調查中所
      為之陳述，與審判中不符時，其先前之陳述具有較可信之特別情況，且為證明
      犯罪事實存否所必要者，得為證據；被告以外之人於審判外之陳述，雖不符刑
      事訴訟法第一百五十九條之一至第一百五十九條之四之規定，而經當事人於審
      判程序同意作為證據，法院審酌該言詞陳述或書面陳述作成時之情況，認為適
      當者，亦得為證據，刑事訴訟法第一百五十九條第一項、第一百五十九條之一
      第二項、第一百五十九條之二、第一百五十九條之五第一項分別定有明文。查
      ：
      (1)證人甲○○於司法警察調查中所為之陳述，雖為被告三人以外之人於審判外
        之陳述，屬於傳聞證據，惟其於司法警察調查中所為之陳述，核與其於審判
        中之陳述不符，本院審酌證人甲○○於司法警察調查時，距離告訴人指訴被
        告三人涉犯上開犯行之時間較近，所陳述之內容，自應記憶明確且印象深刻
        ，應具有較可信之特別情況，復酌以證人甲○○於司法警察調查中所為之陳
        述，為證明犯罪事實之存否所必要，因認證人甲○○於司法警察調查中之陳
        述，符合刑事訴訟法第一百五十九條之二之規定，得為證據，而有證據能力
        。至於證人甲○○於司法警察調查中之證言，是否可採，純屬證據證明力之
        問題，而與證據能力無涉。
      (2)證人即被告戊○○、丙○○個人於司法警察調查中針對其他共同被告之案件
        ，所為之陳述，對於其他共同被告而言，雖為該共同被告本人以外之人於審
        判外之陳述，屬於傳聞證據，惟其等於司法警察調查中所為之陳述，核與其
        於審判中之陳述不符，本院審酌證人即共同被告戊○○、丙○○於司法警察
        調查時，距離告訴人指訴被告三人涉犯上開犯行之時間較近，所陳述之內容
        ，自應記憶明確且印象深刻，應具有較可信之特別情況，復酌以證人即被告
        戊○○、丙○○個人於司法警察調查中針對其他共同被告之案件所為之陳述
        ，為證明犯罪事實之存否所必要，因認證人即被告戊○○、丙○○於司法警
        察調查中針對其他共同被告之案件所為之陳述，符合刑事訴訟法第一百五十
        九條之二之規定，得為證據，而有證據能力。
      (3)證人即告訴人於司法警察調查中所為之陳述，雖為被告三人以外之人於審判
        外之陳述，屬於傳聞證據，惟其於司法警察調查中所為之陳述，核與其於審
        判中之陳述並無二致，而被告丁○○、戊○○於審判程序中均不同意證人即
        告訴人於司法警察調查中所為之陳述，作為證據，是揆諸上開說明，證人即
        告訴人於司法警察調查中所為之陳述，對於被告丁○○、戊○○二人之案件
        ，應無證據能力，不得作為證據；另被告丙○○於審判程序中同意證人即告
        訴人於司法警察調查中所為之陳述，作為證據，本院審酌上開言詞陳述作成
        時之證據取得過程並無瑕疵，且與待證事實具有關連性等情況，認為適當，
        應認證人即告訴人於司法警察調查中所為之陳述，對於被告丙○○之案件，
        依刑事訴訟法第一百五十九條之五第一項之規定，得為證據，而有證據能力
        。
      (4)證人即被告丁○○個人於司法警察調查中針對共同被告戊○○、丙○○之案
        件，所為之陳述，對於共同被告戊○○、丙○○而言，雖為被告戊○○、丙○○以外之人於審判外之陳述，屬於傳聞證據，且檢察官及被告戊○○、丙○○於審判中均未聲請傳喚證人即被告丁○○，亦不存在其於司法警察調查
        中所為之陳述，與審判中之證言不符之情形，惟因檢察官及被告戊○○、丙○○於審程程序中均同意作為證據，本院審酌言詞陳述之證據取得過程並無
        瑕疵，且與待證事實具有關連性等情況，認為適當，應認依刑事訴訟法第一
        百五十九條之五第二項之規定，得為證據，而有證據能力。
　三、又按，傳聞法則乃對於被告以外之人於審判外之言詞或書面陳述，亦即針對被
      告以外之人於審判外以言詞或書面所為之供述證據而為之規範。卷附之錄影帶
      一捲、翻拍自該錄影帶之照片三幀，乃以科學、機械之方式，對於當時狀況所
      為忠實且正確之記錄，性質上並非供述證據，並無刑事訴訟法第一百五十九條
      第一項規定之適用，附此敘明。
貳、實體方面：
  一、訊據被告丁○○坦承其係戊○○之夫，被告戊○○供承認識己○○，被告丙○○供認曾以己○○幫忙江厚福搬家為由，央請己○○前往上開處所等情，惟均
      矢口否認有上開犯行，被告丁○○辯稱：伊並不知情，亦均不在場，己○○並
      未交付三萬元予伊，且「擴濟堂」係設於高雄市三民區○○○路一六九號二樓
      ，而非該處一樓，己○○從未前往該處二樓云云，被告戊○○辯以：甲○○、
      己○○如何處理債務，乃甲○○與己○○間之事，從未向己○○陳稱前述言詞
      ，伊不知甲○○、丙○○曾與己○○一同領款，亦未要求己○○簽發本票予伊
      ，己○○也未曾交付現金及本票予伊云云，被告丙○○則以：伊雖有向甲○○
      陳稱公司有在處理債務，但伊於二月中旬，即已離職，故不清楚甲○○事後有
      無委託公司處理，在伊任職期間，己○○雖曾到過「擴濟堂」，但均係由丁○○、戊○○與其洽談，又伊雖陪同己○○至郵局提款三萬元，但係共同飲酒花
      用，己○○並未交付三萬元予伊，且伊從未出手毆打己○○，己○○簽發本票
      時，伊亦不在場云云置辯。經查：
      (一)被告丁○○、戊○○、丙○○如何以前述方式，要求被害人己○○交付三萬
        元及簽發上開本票之事實，業據證人即告訴人己○○於本院審判中結證：戊○○、丙○○曾與另外二名年輕人一同前來找伊，詢問伊幫忙江厚福搬家一
        事，要求伊前往「擴濟堂」，戊○○並揚言對伊提出告訴，嗣伊前往「擴濟
        堂」時，戊○○向伊陳稱因伊幫忙江厚福搬家，欲對伊提出竊盜告訴，要求
        伊賠償三萬元，當時丙○○及在場之年輕人在討論，丁○○則坐在一旁，最
        初伊不願意，後因伊不能告知江厚福之所在，因害怕即與丙○○、甲○○一
        同至小港郵局領款，伊領款三萬元，交予丙○○，嗣伊與丙○○返回「擴濟
        堂」後，丙○○又交予丁○○，又隔一日，戊○○、丙○○要求伊前往「擴
        濟堂」，戊○○要求伊簽發面額三萬元之本票五張、面額五萬元之本票一張
        ，現場有三、四名年輕人，戊○○並向伊陳稱：「如果你不簽，少年不會讓
        你回去，丙○○會抓狂」，嗣丙○○則向伊陳稱：「簽了，就可以回去」，
        並毆打伊一拳，伊因害怕而簽發本票，嗣所簽發之本票，嗣由戊○○收走，
        另外，丁○○並曾向伊陳稱其等係欲找尋江厚福，欲知江厚福住於何處，其
        等知悉伊知江厚福住於何處，若伊告知，即不為難伊，讓伊繼續工作，若江
        厚福有以電話與伊聯絡，應與其等聯絡等語（參見本院九十四年三月一日審
        判筆錄），核與證人甲○○於本院審判中結稱：伊曾與戊○○、丙○○及另
        外二名不認識之人一同前往己○○工作處所，找尋己○○，戊○○並揚言對
        於己○○提出告訴，恐嚇己○○，另外，丙○○曾央請伊載送己○○、丙○○前往郵局提款三萬元，己○○提款後，即將該款項交予丙○○，嗣後，再
        由伊載送己○○、丙○○返回「擴濟堂」等語（參見本院九十四年三月一日
        審判筆錄），參以被告暨共同被告丁○○、戊○○案件之證人丙○○於警詢
        中陳稱：己○○曾於九十三年三月初某日二十三時許，在「擴濟堂」內簽發
        本票，該本票並交予被告戊○○等語（參見警卷第十八頁、第十九頁），於
        本院審判中陳述：伊曾陪同己○○前往郵局領款三萬元等語（參見本院九十
        四年三月一日審判筆錄），被告暨共同被告丁○○、丙○○案件之證人戊○○於警詢中亦稱：己○○有簽發本票等語（參見警卷第二十五頁）。且被告
        戊○○確曾前往己○○工作處所，對於己○○揚言提出告訴等情，並經本院
        勘驗卷附之錄影帶屬實，製有筆錄一份在卷足據，復有翻拍自該錄影帶之照
        片三幀在卷可參。此外，又有「擴濟堂」之名片、上開由江厚福所簽發面額
        二十萬元之本票影本各一紙、翻拍自該錄影帶之照片三幀在卷可按，足認告
        訴人己○○之指訴，應與事實相符，堪予採信。
      (二)被告丁○○於九十三年三月初某日，告訴人前往「擴濟堂」，戊○○以告訴
        人幫忙江厚福搬家，欲對其提出竊盜告訴為由，要求告訴人賠償，並於與丙○○、真實姓名年籍不詳之成年人士討論後，要求告訴人交付三萬元，作為
        賠償時，在旁觀看，嗣於告訴人因不能告知江厚福所在之處所，心生畏懼，
        而同意賠償，並由不知情之甲○○駕車搭載告訴人、被告丙○○前往小港郵
        局提領現款，告訴人於提款後，將三萬元交付被告丙○○，再由甲○○載送
        告訴人、被告丙○○返回「擴濟堂」，由被告丙○○將三萬元交予被告丁○○收受。另被告丁○○亦曾於告訴人前往「擴濟堂」時，向告訴人陳稱其等
        係欲找尋江厚福，欲知悉江厚福住於何處，若伊告知，即不為難伊，繼續讓
        伊工作，若江厚福撥打電話予伊，應與其等聯絡等語，業據被告己○○於本
        院審判中指證明確，足見被告丁○○對於被告丙○○、戊○○上開犯行，應
        有犯意聯絡及行為分擔。至被告丁○○雖辯稱：「擴濟堂」係設於高雄市三
        民區○○○路一六九號二樓，而非該處一樓，己○○從未前往該處二樓云云
        ，惟查，觀之卷附「擴濟堂」之名片影本一紙，其上所載「擴濟堂」之地址
        ，乃於高雄市三民區○○○路一六九號，有「擴濟堂」名片影本一紙在卷可
        參，且證人即被告丙○○於警詢中亦稱：「擴濟堂」係設於高雄市三民區○○○路一六九號一樓等語，可見被告丁○○前揭辯解，顯係事後卸責之詞，
        不足採信。
      (三)再證人甲○○雖於本院審判中結證：因伊在停車，並未見到丙○○將三萬元
        交付予何人云云，核與證人即告訴人於本院審判中結證：丙○○再將三萬元
        交予丁○○時，甲○○亦在現場云云不符，惟按，人之記憶有限，除就特殊
        事件，可能印象深刻而記憶清晰外，就其餘之事件，多僅能為大概之記憶，
        且隨著時間之流逝，記憶亦逾為模糊，參以本院審判時距離證人即告訴人交
        付三萬元予丙○○之日，相隔已有一年之久，而被告丙○○返回「擴濟堂」
        後，將三萬元交予被告丁○○時，尚有何人在場，復無特殊而令人印象深刻
        之處，證人即告訴人因時隔日久，以致對於當時甲○○是否亦在現場記憶不
        清，亦與常情無違，尚不足據以為有利被告三人之認定。
      (四)又證人甲○○雖於警詢中證稱：鄭芳瑜於九十三年二月十四日在「文衡聖帝
        宮」內，有交付委託書予伊簽署，己○○簽發本票時，伊在場飲酒云云（參
        見警卷第十三頁、第九頁），惟於本院審判中結證：己○○並未於伊在場時
        ，簽發本票等語（參見本院九十四年三月一日審判筆錄），參諸證人即告訴
        人於警詢及本院審判中均未證稱簽發本票時，證人甲○○亦在現場等情，自
        應以證人甲○○於本院審判中之證言為可採。
      (五)至證人即被告丙○○針對共同被告丁○○、戊○○之案件，雖於本院審判中
        證稱：伊並未至己○○工作場所，伊雖陪同己○○至郵局提領三萬元，但係
        共同飲酒花用，己○○並未交付予伊，且伊陪同己○○提款後，並未返回公
        司，亦未見到丁○○，伊不知己○○有無簽發本票，不記得丁○○是否在場
        ，伊未毆打己○○云云，然查，證人即被告丙○○前揭證言，非但核與證人
        即告訴人、證人甲○○於本院審判中前揭結證之情節不符，亦與其於警詢中
        證稱：己○○有於三月初某日二十三時許，在「擴濟堂」簽發本票，嗣該本
        票由戊○○取走，伊處理此事云云（參見警卷第十九頁）未合，是證人即被
        告丙○○於本院審判中針對被告丁○○、戊○○之案件所為之證言，顯係事
        後迴護被告丁○○、戊○○之詞，不足採信。
      (六)另證人即被告戊○○針對共同被告丁○○、丙○○之案件，雖於本院審判中
        證稱：伊從未要求己○○提款三萬元，己○○不可能交付三萬元予丙○○，
        並由丙○○交予丁○○，亦無簽發本票一事，丁○○不可能交付一千五百元
        予丙○○，且丙○○未曾於伊在場時，毆打己○○之胸部云云，然核與證人
        即告訴人、證人甲○○於本院審判中上開結證之情節不符，亦與其於警詢中
        供稱：己○○簽發本票一紙等語歧異，無非迴護被告丁○○、丙○○之詞，
        亦無足取。
      (七)復按，刑法上關於財產上犯罪，所定意圖為自己或第三人不法之所有之意思
        條件，即所稱之「不法所有之意圖」，乃指欠缺適法權源，仍圖將財物移入
        自己實力支配管領下，得為使用、收益或處分之情形而言。至所謂「不法所
        有」云者，除係違反法律上之強制或禁止規定者外；其移入自己實力支配管
        領之意圖，違背公共秩序或善良風俗，以及逾越通常一般之人得以容忍之程
        度者，亦包括在內（最高法院八十二年度臺上字第四五三九號判決意旨參照
        ）。查本件告訴人原未積欠甲○○債務，法律上亦無給付三萬元予被告丁○○等三人，及簽發交付本票予被告丁○○三人之義務，被告丁○○等三人以
        上開方式，使無給付義務之告訴人交付三萬元及簽發交付上開本票，再將業
        已追索無著之江厚福所簽發之本票，交予告訴人，自屬悖乎公序良俗及逾越
        通常一般人得以容忍之程度，其有不法所有之意圖甚明。
      (八)另證人即告訴人雖於本院審判中結證：現場有三、四名少年云云，惟查無積
        極證據足資認定告訴人指訴之少年，確係未成年人，本諸罪疑唯輕之證據法
        則，自應認告訴人所指現場之少年為成年人。
      (九)綜上所陳，被告三人上開辯解，無非事後卸責之詞，不足採信。本件事證明
        確，被告三人之犯行均堪認定。
  二、按恐嚇行為不以將來之惡害通知為限，即以強暴脅迫為手段，而被害人未達於
      不能抗拒程度者，亦屬之（最高法院八十年度第四次刑事庭會議決議）。再刑
      法第三百零四條之強制罪，係以強暴脅迫使人行無義務之事，或妨害人行使權
      利而成立，此種妨害他人意思活動自由之行動，若已合於刑法上特別規定者，
      即應逕依各該規定論處，而不再成立本罪。行為人明知被害人無給付義務，向
      被害人出言脅迫，致被害人心生畏懼，而交付財物，顯然尚有不法所有意圖，
      應已構成刑法第三百四十六條第一項之恐嚇取財罪（最高法院八十一年度臺非
      字第一○二號判決意旨參照）。次按，本票為有體物，並為有價證券，有經濟
      價值，以恐嚇方法使被害人簽發交付本票，即屬恐嚇取財既遂（最高法院八十
      六年度臺上字第二○五六號判決意旨足參）。查本件被告三人明知己○○無給
      付義務，仍以前述方式，向被害人出言脅迫，致己○○心生畏懼，而交付現金
      及上開支票，揆諸前揭說明，應已構成刑法第三百四十六條第一項之恐嚇取財
      罪，不再成立刑法第三百零四條之強制罪。核被告丁○○、戊○○、丙○○三
      人所為，均係犯刑法第三百四十六條第一項之恐嚇取財罪。公訴意旨雖認被告
      三人前揭所為，另犯刑法第三百零四條之強制罪，容有誤會，併此敘明。被告
      三人及上開真實姓名年籍不詳之三、四名成年人士間，有犯意聯絡及行為分擔
      ，為共同正犯。又被告三人先後以前述方式使己○○交付三萬元及簽發交付上
      開本票，乃基於單一恐嚇取財之犯意，於時間、空間緊密相連之環境下所為之
      接續行為，各行為間之獨立性極為薄弱，以社會健全觀念而言，不能強予分離
      ，在刑法評價上，以視為數個舉動之接續施行，合為包括之一行為予以評價，
      較為合理，應接續犯，僅論以一個恐嚇取財罪。被告丁○○曾因強制及妨害自
      由案件，經本院於九十年六月二十九日以九十年度訴字第二六五號刑事判決分
      別判處有期徒刑四月、五月，應執行有期徒刑八月，嗣告確定，於九十年九月
      十四日執行完畢；戊○○曾因強制及妨害自由案件，經本院於九十年六月二十
      九日以九十年度訴字第二五六號刑事判決分別判處有期徒刑六月、六月，應執
      行有期徒刑十月，嗣告確定，於九十年九月十四日執行完畢；丙○○曾因非法
      吸用及販賣化學合成麻醉藥品，違反麻醉藥品管理條例案件，經本院於八十六
      年四月十七日以八十六年度訴字第八二一號刑事判決判處有期徒刑五月、五年
      四月，應執行有期徒刑五年六月，於八十六年五月十五日確定，於九十一年九
      月二十五日縮刑期滿執行完畢乙節，有臺灣高等法院被告全國前案紀錄表三份
      在卷可憑，其等於五年之內再犯本件有期徒刑以上之罪，均為累犯，均應依刑
      法第四十七條規定加重其刑。爰審酌被告三人為甲○○催討債務，不思以正當
      程序為之，竟向債務人江厚福以外之告訴人恐嚇取財，完全無視法律之規定，
      惡性非輕，所為對被害人造成財產上及心理上之損害匪淺，並審酌被告三人實
      際所獲得之利益、被告丙○○僅居於從屬之地位及被告三人犯罪後均否認犯行
      態度不良等一切情狀，分別量處如主文所示之刑。
據上論斷，應依刑事訴訟法第二百九十九條條第一項前段、刑法第二十八條、第三百
四十六條第一項、第四十七條，罰金罰鍰提高標準條例第一條前段，判決如主文。
本案經檢察官乙○○到庭執行職務。
中      華      民      國    九十四    年      三      月    十五      日
                          臺灣高雄地方法院刑事第十二庭
                              審判長法　官   張維君
                                    法  官   劉惠娟
                                    法  官   伍逸康
以上正本證明與原本無異。
如不服本判決，應於判決送達後十日內，向本院提出上訴狀。
       　　　　　　　　　　　       書記官   吳月華
中      華      民      國    九十四    年      三      月    十五      日
